【裁判字號】    95,交簡上,20
【裁判日期】    950626
【裁判案由】    過失傷害
【裁判全文】
臺灣嘉義地方法院刑事判決            95年度交簡上字第20號
上  訴  人  臺灣嘉義地方法院檢察署檢察官
被      告  乙○○
上列上訴人因過失傷害案件，不服本院簡易庭95年度嘉交簡字第
77號第一審判決（聲請簡易判決處刑案號：臺灣嘉義地方法院檢
察署95年度偵字第23號），提起上訴，本院管轄之第二審合議庭
判決如下：
    主  文
原判決撤銷。
乙○○犯過失傷害罪，處有期徒刑參月，如易科罰金，以參佰元
折算壹日。緩刑貳年。
    事  實
一、乙○○於民國94年10月3日晚間，在嘉義市○○○路某處與
    友人飲用啤酒後，明知已達不能安全駕駛交通工具之狀態，
    竟仍駕駛車牌號碼CI-2003號自用小客車，沿嘉義市○○○
    路由南往北行駛（公共危險部分另經本院判決處刑拘役40日
    確定），於同日21時58分許，途經嘉義市○○○路與北榮街
    設有行車管制號誌之交岔路口處欲左轉林森西路152巷時，
    本應注意暫停讓直行車先行，而當時天候晴、夜間有照明、
    路面乾燥、無缺陷、無障礙物、視距良好，並無不能注意之
    情事，竟疏於注意，貿然左轉。適甲○○騎乘車牌號碼BV
    7-686號重型機車沿林森西路由北往南駛至該交岔路口，亦
    疏未注意減速慢行，致煞避不及，撞及乙○○所駕駛自小客
    車右後車門，造成甲○○受有頭部外傷合併腦震盪、臉部、
    膝蓋擦傷及尾底骨骨折等傷害。乙○○於肇事後即託車上友
    人以電話報案，說明乙○○肇事事實及地點，因而自首接受
    裁判。警方到場後對其測試吐氣所含酒精濃度，發現達每公
    升0.77毫克，而查悉上情。
二、案經甲○○訴由嘉義市警察局第一分局報告臺灣嘉義地方法
    院檢察署檢察官偵查起訴。
    理  由
一、訊據被告乙○○對於上揭事實坦承不諱，復有道路交通事故
    調查報告表、現場圖、現場照片、車損照片、酒測紀錄、刑
    法第185之3案件測試觀察紀錄表、自首情形紀錄在卷可稽。
    而被害人甲○○因本件車禍致受有事實欄所載傷勢，亦有診
    斷證明書1紙存卷可憑。按汽車行駛至交岔路口，轉彎車應
    讓直行車先行，道路交通安全規則第102條第1項第6款定有
    明文，而依卷附道路交通事故調查報告表所示，當時天候晴
    、夜間有照明、路面乾燥、無缺陷、無障礙物，視距良好等
    情形，並無不能注意之情事，被告竟疏未注意暫停讓直行車
    先行，因而肇事，其有過失甚明，並為肇事主因。且被害人
    確因本件車禍受有事實欄所載傷勢，被告之過失行為與被害
    人所受傷害結果間，自具有相當之因果關係。至被害人騎乘
    機車行經交岔路口疏未減速慢行，雖為本件肇事次因，而對
    於結果之發生亦有過失，惟本件車禍既係被告前開過失行為
    所併合肇致，被告自難辭其過失責任。本件事證明確，被告
    犯行洵堪認定。
二、核被告所為，係犯刑法第284條第1項前段之過失傷害罪。被
    告係汽車駕駛人，酒醉駕車，因而致人受傷，應依道路交通
    管理處罰條例第86條第1項規定，加重其刑；又被告於肇事
    後即託友人報案說明被告肇事事實及地點，因而自首接受裁
    判，有自首情形紀錄表在卷足憑，是被告已符合自首要件，
    應依刑法第62條前段之規定減輕其刑，並依法先加後減。
三、原審據以論罪科刑，固非無見，惟原判決漏未就被告酒醉駕
    車致人受傷情節依道路交通管理處罰條例第86條第1項規定
    加重其刑；且未審酌被告之自首行為依刑法第62條前段減輕
    其刑；另依卷附道路交通事故現場圖顯示，兩車撞擊時，被
    告自小客車已接近152巷巷口，車頭亦朝向該巷道，被告陳
    稱其係欲左轉至該巷道而非迴轉至對向車道乙節，應屬可信
    ，原判決認定被告係迴車時肇事，乃與卷附資料不符；又本
    件被害人於行經肇事交岔路口時，倘減速慢行，當不致機車
    車頭撞擊自小客車之右後車門，原判決之量刑未斟酌被害人
    與有過失情節，自有可議；且被告犯後業與被害人達成和解
    等情，原審未及審酌，亦有未洽。檢察官提起上訴指摘原判
    決量刑不當，非無理由，原判決既有上開可議之處，即屬無
    可維持，應由本院予以撤銷改判。爰審酌被告係高中畢業之
    智識程度；其酒後駕車，對一般往來之公眾及自身皆具有高
    度危險性，既漠視自己安危，也罔顧公眾安全；並兼衡被告
    之過失程度、被害人所受之傷情，以及被告犯後自首並坦承
    犯行，並於本院審理時賠償被害人新臺幣8萬元，有撤回告
    訴狀及調解筆錄附卷可參，態度尚佳等一切情狀，量處如主
    文所示之刑，並諭知易科罰金之折算標準。末查被告前未曾
    受有期徒刑以上刑之宣告，此有臺灣高等法院被告全國前案
    紀錄表存卷可考，其因一時失慮，偶罹刑典，且業與被害人
    達成和解，已見前述，其經此偵查、審判之教訓，自當知所
    警惕，信無再犯之虞，是本院認對其所宣告之刑以暫不執行
    為適當，依刑法第74條第1款規定併予宣告緩刑2年，用啟自
    新。
據上論斷，應依刑事訴訟法第455條之1第1項、第3項、第369條
第1項前段、第364條、第299條第1項前段，道路交通管理處罰條
例第86條第1項，刑法第284條第1項前段、第41條第1項前段、第
62 條前段、第74條第1款，罰金罰鍰提高標準條例第1條前段、
第2條，判決如主文。
本案經檢察官陳昭廷到庭執行職務。
中    華    民    國    95    年    6     月    26    日
                刑事第一庭審判長  法  官  許  進  國
                                  法  官  張  道  周
                                  法  官  鄧  晴  馨
上列正本證明與原本無異。
本件不得上訴。
中    華    民    國    95    年    6     月    26    日
                                  書記官  陳  慶  時
附錄本案論罪科刑法條：
刑法第284條第1項
因過失傷害人者，處6月以下有期徒刑、拘役或500元以下罰金，
致重傷者，處1年以下有期徒刑、拘役或500元以下罰金。


司法院資訊處製作；財團法人民間司法改革基金會備份。
